---
title: '`r stringr::str_c(title_to_report,"に於ける新築分譲住宅価格の動向分析(四半期毎)")`'
author: '`r author_to_report`'
date: '`r Sys.Date()`'
output: 
  pdf_document:
    latex_engine: lualatex
    number_sections: true
documentclass: ltjsarticle
header-includes:
- \usepackage{booktabs}
- \usepackage{longtable}
- \usepackage{array}
- \usepackage{multirow}
- \usepackage{wrapfig}
- \usepackage{float}
- \usepackage{colortbl}
- \usepackage{pdflscape}
- \usepackage{tabu}
- \usepackage{threeparttable}
- \usepackage{threeparttablex}
- \usepackage[normalem]{ulem}
- \usepackage{makecell}
- \usepackage{xcolor}
---

```{r setup, include=FALSE}
knitr::opts_chunk$set(echo = TRUE)

# グラフ内で日本語を表示するための処理テンプレート
checkopt <- knitr::opts_knit$get("rmarkdown.pandoc.to") 
if(is.null(checkopt)){checkopt <- ""}

if (checkopt %in% c("beamer", "latex")) {
  options(device = function(file, width = 7, height = 3, ...) {
    cairo_pdf(tempfile(), width = width, height = height, ...)
  })
  knitr::opts_chunk$set(dev="cairo_pdf", dev.args=list(family="ipa"))
}

# このテンプレートについて
# retiデータに基づく、四半期毎の新築住宅価格に関する分析レポート
#

# 外部から引き継ぐ変数
#
# data_to_report      data.frame retiデータ等
# title_to_report string     データ集合を表す範囲を表す名前
target_data <- data_to_report
target_name <- title_to_report
```

# このレポートについて

このレポートは、
国土交通省が公表する「不動産取引価格情報」のデータに基づいて、
`r target_name`の新築分譲住宅の価格に関する統計データを作成し、
その各期間の各統計数値の変化を数値とグラフでレポートするものです。
不動産価格の動向把握の**参考として**利用してください。

尚、国土交通省が公表する「不動産取引価格情報」は、
以下のURLから取得することが出来ます。

https://www.land.mlit.go.jp/webland/download.html



## 新築分譲住宅について

ここでいう「新築分譲住宅」とは、
不動産取引価格情報のデータから、
次の条件で抽出したデータとしています。

- 土地と建物一体取引
- 地域が住宅地域
- 建物の用途が「住宅」または「住宅、駐車場」
- 土地面積が500㎡以下
- 取引時点年から建築時点年の差が２以下のもの

尚、対象データ全体の平均及び標準偏差を求め、
その平均の位置から標準偏差の4倍より外にあるデータは
はずれ値として除外しています。



## 採用データ

```{r include=FALSE}
# 期間の自動取得

term <- range(target_data$t_date)
term_num <- retiex::calc_quarter_term(term[1],term[2])

if(term_num %% 4 == 0){
  term_str <- sprintf("%d年間", term_num %/% 4)
  
}else if(term_num < 4){
  term_str <- 
    sprintf("%d四半期間", term_num)
  
}else{
  term_str <- 
    sprintf("%d年と%d四半期間", term_num %/% 4, term_num %% 4)
}


about_term_message <-
  stringr::str_c( 
    "この分析では、",
    sprintf("%sから、%sの%sについて、",
            retiex::style_quarter_date(term[1]),
            retiex::style_quarter_date(term[2]),
            term_str),
    sprintf("%sにおける",target_name),
    "新築分譲住宅の取引",
    sprintf("に係る事例 %s 件を対象にしています。",
            format(nrow(target_data), big.mark =","))
  )

```

`r about_term_message`



\newpage

# 推移の概観

四半期毎に集計されたデータについて、
そのトレンドを見るため、
一般化加法線形モデル(GAM)による回帰線を図示します。
但し、この回帰分析における、
説明変数は、四半期毎時点データを数値として利用している事、
及び、その他の説明変数は組み込んでいないことから、
簡易的にトレンドを視覚化する程度の目的の精度であることに注意が必要です。

一方、取引の程度やその分布を把握し、
これらとトレンドの傾きの程度を確認するため、
散布図を重ねたものを合わせて図示します。
この散布図も、状態が把握しやすいように横方向
（時間方向）にずらされており、
実際には、見た目通りにx軸方向へ分布しているわけではないことに
注意が必要です。


```{r echo=FALSE, fig.height=6.5, fig.width=7, message=FALSE}

# スムース曲線
g1 <- target_data %>%
  ggplot() +
  geom_smooth(mapping = aes(x = t_date, y = `取引総額`),
              method = "gam", formula = y ~ s(x, bs = "cs")) +
  ggtitle(stringr::str_c(target_name, "の取引総額に関する回帰線"))+
  xlab(label = "取引時点（四半期毎）")

# スムース曲線に事例ポイントを重ねる
g2 <- target_data %>%
  ggplot() +
  geom_smooth(mapping = aes(x = t_date, y = `取引総額`),
              method = "gam", formula = y ~ s(x, bs = "cs")) +
  geom_jitter(mapping = aes(x = t_date, y = `取引総額`), alpha = 0.2) +
  ggtitle( stringr::str_c(target_name, 
                 "の取引総額に関する回帰曲線と事例プロット")) + 
  xlab(label = "取引時点（四半期毎）")

# 表をまとめて出力するツール
gridExtra::grid.arrange(g1,g2, nrow = 2)
```

\newpage


# 各期毎の要約統計量

```{r echo=FALSE}
#四半期毎の統計量の表とその増減比の表を作成

# 実際の数値と列名等を
# 人が読みやすいようにする
table_summary <- 
  target_data %>%
  retiex::retiex_summary() %>% 
  dplyr::select(date:count) %>% 
  dplyr::transmute(`取引時点` = retiex::style_quarter_date(date),
         `平均` = retiex::style_yen(mean, 3, "千円"),
         `標準偏差` = retiex::style_yen(sd, 3, "千円"),
         `最小値` = retiex::style_yen(min, 3, "千円"),
         `第１四分位` = retiex::style_yen(qu1, 3, "千円"),
         `中央値` = retiex::style_yen(median, 3, "千円"),
         `第３四分位` = retiex::style_yen(qu3, 3, "千円"),
         `最大値` = retiex::style_yen(max, 3, "千円"),
         `事例数` = format(count, scientific = F, big.mark = ",")
         ) %>% 
  dplyr::arrange(desc(`取引時点`))

table_summary_change_rate_diff <- 
  target_data %>%
  retiex::retiex_summary() %>% 
  retiex::add_change_rate_diff_cols() %>% 
  dplyr::select(date, crd_mean:crd_count) %>% 
  dplyr::transmute(`取引時点` = retiex::style_quarter_date(date),
         `平均` = retiex::style_percent(crd_mean, keta = 1, diff = T),
         `標準偏差` = retiex::style_percent(crd_sd, keta = 1, diff = T),
         `最小値` = retiex::style_percent(crd_min, keta = 1, diff = T),
         `第１四分位` = retiex::style_percent(crd_qu1, keta = 1, diff = T),
         `中央値` = retiex::style_percent(crd_median, keta = 1, diff = T),
         `第３四分位` = retiex::style_percent(crd_qu3, keta = 1, diff = T),
         `最大値` = retiex::style_percent(crd_max, keta = 1, diff = T),
         `事例数` = retiex::style_percent(crd_count, keta = 1, diff = T),
         ) %>% 
  dplyr::arrange(desc(`取引時点`))
  
```



## 各期の数値について


```{r echo=FALSE}
# 一覧表の表示

table_summary %>% 
  kableExtra::kbl(booktabs = T, 
      align = "r",
      caption = stringr::str_c(target_name, "の統計量")) %>% 
  kableExtra::kable_styling(latex_options = c("striped", "scale_down", "hold_position"))
```

\hspace{1cm}

```{r echo=FALSE, fig.height=3.5, fig.width=7, message=FALSE}
# 平均値のグラフ

target_data %>% 
  retiex::retiex_summary() %>% 
  dplyr::mutate(factor_date = factor(date %>% retiex::style_quarter_date())) %>% 
  ggplot() +
  geom_line(mapping = aes(x = factor_date, 
                          y = mean / 10000, 
                          group = 1), 
            color = "red") +
  ggtitle("取引総額の平均値の推移")+
  xlab(label = "取引時点") +
  ylab(label = "取引総額の平均値（万円）") +
  theme(axis.text.x = element_text(angle = 40, hjust = 1))
  
```


\newpage

## 直前期に対する増減比率

```{r echo=FALSE}
table_summary_change_rate_diff %>% 
  kableExtra::kbl(booktabs = T, 
      align = "r",
      caption = stringr::str_c(target_name, "の統計量の対前期増減比率")) %>% 
  kableExtra::kable_styling(latex_options = c("striped", "scale_down", "hold_position"))
```

\hspace{1cm}

```{r echo=FALSE, fig.height=3.5, fig.width=7, message=FALSE, warning=FALSE}

diff_data <- 
  target_data %>%
  retiex::retiex_summary() %>% 
  retiex::add_change_rate_diff_cols() %>% 
  dplyr::mutate(q_date = factor(retiex::style_quarter_date(date))) %>% 
  dplyr::group_by(q_date)

  
diff_data %>%
  ggplot() +
  geom_line(mapping = aes(x = q_date, y = crd_mean * 100, group = 1), 
            color = "red") +
  geom_hline(yintercept = 0) +
  
  # 以下は同じ処理
  ggtitle("取引総額平均値の増減比の推移")+
  xlab(label = "取引時点") +
  ylab(label = "増減比（%）") +
  theme(axis.text.x = element_text(angle = 40, hjust = 1))

```

\newpage

## 各四半期毎の要約統計量を視覚化


```{r echo=FALSE, fig.height=7.5, fig.width=7, message=FALSE}

# geom_boxplotでは、平均位置の表示がないので、
# 平均を計算したデータを別途用意して、合成する
# x軸の時間データは、
# 数値データからファクタ(q_data列)として作り変える


# 平均を含むデータ
mean_data <- target_data %>% 
  dplyr::mutate(q_date = factor(retiex::style_quarter_date(t_date))) %>% 
  dplyr::group_by(q_date) %>% 
  dplyr::summarise(m = mean(`取引総額`))

# バイオリンプロット  
summary_violin_graph <- 
  target_data %>%
  dplyr::mutate(q_date = factor(retiex::style_quarter_date(t_date))) %>% 
  ggplot() +
  geom_violin(mapping = aes(x = q_date, y = `取引総額`))+
  ggtitle("取引総額のバイオリンプロット")+
  xlab(label = "取引時点") + 
  theme(axis.text.x = element_text(angle = 40, hjust = 1))

# 箱ひげ　プラス　平均ラインの上書き
summary_box_graph <- 
  target_data %>%
  dplyr::mutate(q_date = factor(retiex::style_quarter_date(t_date))) %>% 
  ggplot() +
  geom_boxplot(mapping = aes(x = q_date, y = `取引総額`), 
               varwidth = TRUE) +
  
  #平均表示の重ね書き
  geom_point(data = mean_data, mapping = aes(x = q_date, y = m), 
             color = "red", shape = 4) +
  geom_line(data = mean_data, 
            mapping = aes(x = q_date, y = m, group = 1), 
            color = "blue") +
  
  # 以下は同じ処理
  ggtitle("取引総額の箱ひげ図")+
  xlab(label = "取引時点") +
  theme(axis.text.x = element_text(angle = 40, hjust = 1))

# まとめて一つのグラフにする
gridExtra::grid.arrange(summary_violin_graph, 
             summary_box_graph,
             nrow = 2)
```


\newpage


# 1年を周期とする移動平均等


```{r echo=FALSE}
#四半期毎の統計量の表とその増減比の表を作成

# 実際の数値と列名等を
# 人が読みやすいようにする
table_rolling_summary <- 
  target_data %>%
  retiex::retiex_rolling_summary() %>% 
  dplyr::select(date:count) %>% 
  dplyr::transmute(`取引時点` = retiex::style_rolling_term_quarter(date),
         `平均` = retiex::style_yen(mean, 3, "千円"),
         `標準偏差` = retiex::style_yen(sd, 3, "千円"),
         `最小値` = retiex::style_yen(min, 3, "千円"),
         `第１四分位` = retiex::style_yen(qu1, 3, "千円"),
         `中央値` = retiex::style_yen(median, 3, "千円"),
         `第３四分位` = retiex::style_yen(qu3, 3, "千円"),
         `最大値` = retiex::style_yen(max, 3, "千円"),
         `事例数` = format(count, scientific = F, big.mark = ",")
         ) %>% 
  dplyr::arrange(desc(`取引時点`))

table_rolling_summary_crd <- 
  target_data %>%
  retiex::retiex_rolling_summary() %>% 
  retiex::add_change_rate_diff_cols() %>% 
  dplyr::select(date, crd_mean:crd_count) %>% 
  dplyr::transmute(`取引時点` = retiex::style_rolling_term_quarter(date),
         `平均` = retiex::style_percent(crd_mean, keta = 1, diff = T),
         `標準偏差` = retiex::style_percent(crd_sd, keta = 1, diff = T),
         `最小値` = retiex::style_percent(crd_min, keta = 1, diff = T),
         `第１四分位` = retiex::style_percent(crd_qu1, keta = 1, diff = T),
         `中央値` = retiex::style_percent(crd_median, keta = 1, diff = T),
         `第３四分位` = retiex::style_percent(crd_qu3, keta = 1, diff = T),
         `最大値` = retiex::style_percent(crd_max, keta = 1, diff = T),
         `事例数` = retiex::style_percent(crd_count, keta = 1, diff = T),
         ) %>% 
  dplyr::arrange(desc(`取引時点`))
  
```



## 各期の数値について


```{r echo=FALSE}
# 一覧表の表示

table_rolling_summary %>% 
  kableExtra::kbl(booktabs = T, 
      align = "r",
      caption = stringr::str_c(target_name, "の統計量")) %>% 
  kableExtra::kable_styling(latex_options = c("striped", "scale_down", "hold_position"))
```

\hspace{1cm}

```{r echo=FALSE, fig.height=3.5, fig.width=7, message=FALSE}
# 平均値のグラフ

target_data %>% 
  retiex::retiex_rolling_summary() %>% 
  dplyr::mutate(factor_date = 
           factor(retiex::style_rolling_term_quarter(date))) %>% 
  ggplot() +
  geom_line(mapping = aes(x = factor_date, 
                          y = mean / 10000, 
                          group = 1), 
            color = "red") +
  ggtitle("取引総額の移動平均値の推移")+
  xlab(label = "取引時点") +
  ylab(label = "取引総額の平均値（万円）") +
  theme(axis.text.x = element_text(angle = 45, hjust = 1))
  
```


\newpage

## 直前期に対する増減比率

```{r echo=FALSE}
table_rolling_summary_crd %>% 
  kableExtra::kbl(booktabs = T, 
      align = "r",
      caption = stringr::str_c(target_name, "の統計量の対前期増減比率")) %>% 
  kableExtra::kable_styling(latex_options = c("striped", "scale_down", "hold_position"))
```

\hspace{1cm}

```{r echo=FALSE, fig.height=3.5, fig.width=7, message=FALSE, warning=FALSE}

diff_data <- 
  target_data %>%
  retiex::retiex_rolling_summary() %>% 
  retiex::add_change_rate_diff_cols() %>% 
  dplyr::mutate(q_date = factor(retiex::style_rolling_term_quarter(date)))

  
diff_data %>%
  ggplot() +
  geom_line(mapping = aes(x = q_date, y = crd_mean * 100, group = 1), 
            color = "red") +
  geom_hline(yintercept = 0) +
  
  # 以下は同じ処理
  ggtitle("取引総額移動平均の増減比の推移")+
  xlab(label = "取引時点") +
  ylab(label = "増減比（%）") +
  theme(axis.text.x = element_text(angle = 45, hjust = 1))

```

\newpage

## 移動平均等の要約統計量を視覚化


```{r echo=FALSE, fig.height=7.5, fig.width=7, message=FALSE}

# geom_boxplotでは、平均位置の表示がないので、
# 平均を計算したデータを別途用意して、合成する
# x軸の時間データは、
# 数値データからファクタ(q_data列)として作り変える


# 平均を含むデータ
mean_data <- 
  target_data %>%
  retiex::retiex_rolling_summary() %>% 
  dplyr::mutate(factor_date = 
           factor(retiex::style_rolling_term_quarter(date)))

# バイオリンプロット  
roll_summary_violin_graph <- 
  target_data %>%
  retiex::transform_quarter_rolling_format(t_date) %>% 
  dplyr::mutate(factor_date = 
           factor(retiex::style_rolling_term_quarter(roll_label))) %>% 
  ggplot() +
  geom_violin(mapping = aes(x = factor_date, y = `取引総額`))+
  ggtitle("取引総額のバイオリンプロット")+
  xlab(label = "取引時点") + 
  theme(axis.text.x = element_text(angle = 45, hjust = 1))

# 箱ひげ　プラス　平均ラインの上書き
roll_summary_box_graph <- 
  target_data %>%
  retiex::transform_quarter_rolling_format(t_date) %>% 
  dplyr::mutate(factor_date = 
           factor(retiex::style_rolling_term_quarter(roll_label))) %>% 

  ggplot() +
  geom_boxplot(mapping = aes(x = factor_date, y = `取引総額`), 
               varwidth = TRUE) +
  
  #平均表示の重ね書き
  geom_point(data = mean_data, mapping = aes(x = factor_date, y = mean), 
             color = "red", shape = 4) +
  geom_line(data = mean_data, 
            mapping = aes(x = factor_date, y = mean, group = 1), 
            color = "blue") +
  
  # 以下は同じ処理
  ggtitle("取引総額の箱ひげ図")+
  xlab(label = "取引時点") +
  theme(axis.text.x = element_text(angle = 45, hjust = 1))

# まとめて一つのグラフにする
gridExtra::grid.arrange(roll_summary_violin_graph, 
             roll_summary_box_graph,
             nrow = 2)
```


\newpage

# 付録

## 箱ひげ図（ボックスプロット）について

ボックスプロットの横幅は、標本の量を反映しています。
また、バツ印は平均の位置を示しています。


## １年を周期とする移動平均等について

四半期毎データには季節間の周期変動が含まれると考えられるので、
これらの影響を小さくするために、
対象となる期とその前３期を含めて１年間分のデータ毎で纏め、
それらについての統計量を把握しています。


## 「新築分譲住宅」の定義例（R言語）

Rプログラムでretiパッケージを使って
新築住宅の条件でデータを抽出する例は次のようになります。

```{r eval=FALSE}
# 枚方市について、
# Rで「新築住宅」を抽出する場合の例

library(tidyverse)
library(reti)
library(retiex)

hirakata <- 
  reti::reti_read_LB("../csv_data/all_osaka.csv") %>% 
  reti::reti_filter_by_city("枚方市") %>% 

  # 新築住宅に関する抽出部分は以下の部分
  reti::reti_filter_by_kind("R") %>% 
  dplyr::filter(howold_building < 3) %>% 
  dplyr::filter(stringr::str_detect(`建物用途`, "^住宅$") | 
                stringr::str_detect(`建物用途`, "^住宅、駐車場$")) %>%
  dplyr::filter(land_size < 500) %>% 
  retiex::filter_by_sd(`取引総額`)

```
